臺灣士林地方法院民事裁定　　　　　　　93年度再易字第14號
再審　原告　甲○○
訴訟代理人　張靜怡律師
複　代理人　楊擴舉律師
　　　　　　沈哲言
再審　被告　台北市第五信用合作社
法定代理人　乙○○
訴訟代理人　李潮雄律師
上列當事人間請求確認當選候補理事等事件，再審原告對於本院
民國92年10月15日92年度簡上字第22號確定判決提起再審之訴，
本院裁定如下：
    主      文
再審之訴駁回。
再審訴訟費用由再審原告負擔。
    理      由
一、按再審之訴，應於30日之不變期間內提起。前項期間，自判
    決確定時起算，判決於送達前確定者，自送達時起算；其再
    審之理由發生或知悉在後者，均自知悉時起算。但自判決確
    定後已逾5 年者，不得提起。民事訴訟法第500 條第1 、2
    項分別定有明文。
二、本件再審原告起訴主張：再審被告就本院士林簡易庭91年度
    士簡字第874 號判決提起上訴時，於上訴狀中記載「…於第
    21 條 理事監事組織任期人數條款部分，則將原條文『候補
    理事3 人』、『候補理監事1 人』之規定刪除，並於說明欄
    內明定其修正理由為『刪除候補』，嗣依信用合作社法第8
    條第2 項規定，呈奉地方主管機關台北市政府財政局核定准
    為變更章程登記（上證3）… 」，惟再審原告嗣後發現上證
    3 號文件僅為核發再審被告變更登記證之書函，其附件亦僅
    有變更登記證1 紙，至再審被告於上證3 另夾帶之章程條文
    修正對照表，則非該書函之附件，且該章程對照表第21條本
    文第2 項以下亦僅以「…」表示並無具體法文，再審被告以
    此夾帶手段誆稱其85年度章程修正條文業經台北市政府財政
    局核定通過，顯有可議。又此證物於本院92年度簡上字第22
    號訴訟程序中業已存在，惟該確定判決並未斟酌，即逕認再
    審被告於85年度之章程中已刪除候補理事、候補監事之設置
    ，致再審原告遭受不利益之判決，顯有「就足影響於裁判之
    重要證物漏未斟酌」之情形，爰依民事訴訟法第436 條之7
    、第497 條之規定提起本件再審之訴等語。
三、經查：本院92年度簡上字第22號判決係於民國92年10月15日
    宣判，並於同年10月22日送達本件再審原告，再審原告雖於
    上訴期間內提起第三審上訴，惟因該事件所涉及之法律見解
    不具有原則上之重要性，而經本院以不應許可為由裁定駁回
    其上訴，再審原告就該裁定向最高法院抗告，亦經最高法院
    於93年5 月13日以93年度台簡抗字第25號裁定駁回確定，並
    於同年6 月8 日送達於再審原告，此業經本院調取該民事事
    件卷宗查閱無訛，參諸前揭法條規定，本件再審原告提起再
    審之訴之不變期間，即應自其收受最高法院93年度台簡抗字
    第25號裁定時即93年6 月8 日起算，其遲至93年8 月9 日始
    提起本件再審之訴，顯已超過提起再審之訴之30日不變期間
    ，至為明確。又再審原告雖稱其係於93年7 月13日經其子林
    孝文告知後，始知悉有本件再審事由存在，故其提起本件再
    審之訴並未逾越30日之不變期間云云，惟核諸本件再審原告
    主張之再審理由乃「原確定判決就足以影響於裁判之重要證
    物漏未斟酌」，又原確定判決就再審原告業已提出之重要證
    物，究有無漏未斟酌之情事，再審原告於收受該確定判決時
    ，應可知悉，自不得藉詞事後始經人告知，而謂其知悉時間
    在後，再審原告前開主張，顯不足採。從而，再審原告提起
    本件再審之訴，已逾30日之不變期間，為不合法，應予駁回
    。
四、依民事訴訟法第502 條第1 項、第95條、第78條，裁定如主
    文。
中　　華　　民　　國　　94　　年　　4 　　月　　26　　日
                  民事第二庭  審判長法  官  陳介源
                                    法  官  王怡雯
                                    法  官  馬傲霜
以上正本證明與原本無異。
本裁定除以適用法規顯有錯誤為理由，並經本院許可外，不得再
抗告。如提起再抗告，應於收受後10日內委任律師為訴訟代理人
向本院提出再抗告狀。並繳納再抗告費新台幣一千元。
中　　華　　民　　國　　94　　年　　5 　　月　　9　　日
                                    書記官  林豐圃
